臺北高等行政法院裁定
111年度交上字第250號
上  訴  人  胡晉銘                                      

被 上訴 人  臺中市交通事件裁決處

代  表  人  黃士哲               
上列當事人間交通裁決事件，上訴人對於中華民國111年6月20日
臺灣新北地方法院111年度交字第289號行政訴訟判決，提起上訴
，本院裁定如下：
    主  文
上訴駁回。
上訴審訴訟費用新臺幣柒佰伍拾元由上訴人負擔。
    理  由
一、按對於交通裁決事件之判決提起上訴，非以其違背法令為理
    由，不得為之，且應於上訴理由中表明原判決所違背之法令
    及其具體內容之事由，或表明依訴訟資料可認為原判決有違
    背法令之具體事實之事由，行政訴訟法第237條之9第2項準
    用第235條第2項及第236條之1規定甚明。是對於地方法院交
    通裁決事件之判決上訴，非以其違背法令，且於上訴理由中
    表明上開事由之一者，即屬不應准許，自應認為不合法而駁
    回之。又依同法第237條之9第2項準用第236條之2第3項、第
    243條第1項規定，判決不適用法規或適用不當者，為違背法
    令；而判決有第243條第2項所列各款情形之一者，為當然違
    背法令。是當事人對於地方法院交通裁決事件之判決上訴，
    如依行政訴訟法第237條之9第2項準用第236條之2第3項、第
    243條第1項規定，以判決有不適用法規或適用不當為理由時
    ，其上訴狀或理由書應表明原判決所違背之法令及其具體內
    容；若係成文法以外之法則，應揭示該法則之旨趣，倘為司
    法院解釋，則為揭示該解釋之字號或其內容。如以行政訴訟
    法第237條之9第2項準用第236條之2第3項、第243條第2項所
    列各款情形為理由時，其上訴狀或理由書，應揭示合於該條
    項各款之事實。上訴狀或理由書如未依此項方法表明者，即
    難認為已對交通裁決事件之判決之違背法令有具體之指摘，
    其上訴自難認為合法。
二、上訴人所有號牌000-0000號自用小客車（下稱系爭車輛），
    於民國111年2月13日00時29分許，行經國道1號高速公路北
    向117.7公里，因有「行車速度超過規定之最高時速60公里
    （速限100公里，經雷達(射)測定行速為167公里，超速67公
    里）」及「行車速度超過規定之最高時速60公里(處車主)」
    之違規行為，遭內政部警政署國道公路警察局第二公路警察
    大隊員警認定該車違反道路交通管理處罰條例第43條第1項
    第2款、第43條第4項規定，乃於111年3月7日逕行對車主製
    開第ZBB874276、ZBB874277號舉發違反道路交通管理事件通
    知單，均記載應到案日期111年4月21日前，予以逕行舉發，
    案件並於111年3月7日入案移送被上訴人。嗣上訴人於到案
    期限前之111年3月9日表明其為實際駕駛人並提出申訴不服
    舉發，案經被上訴人函請舉發機關查明上訴人陳述情節及違
    規當時情形後，仍認違規事實明確，乃依行為時之道路交通
    管理處罰條例第43條第1項第2款、第4項、第5項（裁決書誤
    載為「第24條」）第63條第1項第3款（裁決書漏載），以被
    上訴人111年4月12日中市裁字第68-ZBB874276號及第68-ZBB
    874277號違反道路交通管理事件裁決書。分別裁處上訴人罰
    鍰新臺幣8,000元、記違規點數3點，並應參加道路交通安全
    講習，及吊扣汽車牌照6個月之處分（以上二裁決，下統稱
    原處分），上訴人不服原處分提起行政訴訟。經臺灣新北地
    方法院（下稱原審）以111年度交字第289號行政訴訟判決駁
    回（下稱原判決），上訴人不服，遂提起本件上訴。
三、本件上訴人對於原判決提起上訴，主張略以：依據行政訴訟
    上訴狀所檢附之系爭車輛行車紀錄器錄影顯示，系爭車輛於
    111年2月13日0時28分至同日0時30分的2分鐘時間內，系爭
    車輛最高時速為每小時145公里，縱使超速也只有超速45公
    里，而非原處分所指超速67公里等語。經核原判決業已論明
    ：參酌本案之測速採證照片所示，在該照片之上方處所顯示
    ：「日期：2022/2/13、主機：ATS004、速限：100km/h、範
    圍：2、時間：00:29:45、類型：超速、車速：167km/h、方
    向：車尾、案號：8202、證號：MOGA1000363A、地點：國道
    1號北向117.7公里處」，且該雷達測速照相儀器係由經濟部
    標準檢驗局委託財團法人台灣商品檢測驗證中心於110年8月
    5日檢定合格，有效期限至111年8月31日止，從而，本件違
    規事實發生時點為111年2月13日係在有效期限之內並未逾期
    。上訴人駕駛所有系爭車輛，於111年2月13日00時29分許，
    行經國道1號高速公路北向117.7公里，確有「行車速度超過
    規定之最高時速60公里（速限100公里，經雷達(射)測定行
    速為167公里，超速67公里）」及「行車速度超過規定之最
    高時速60公里(處車主)」之違規行為，原處分據以裁處上訴
    人並無違誤。縱使上開雷達測速儀於員警執勤人工採證操作
    時，儀器時間未完全調校精確，致採證照片時點有所誤差，
    然上訴人系爭汽車確實行經上開路段，且遭測速之系爭車輛
    車牌號碼明確清楚，其車輛之型式為黑色之INFINITI，並與
    上訴人所有之系爭車輛廠牌、顏色均相符，自不影響該測速
    儀檢測系爭車輛當日確實行經違規地點為超速之真實性等情
    。上訴理由所陳，雖以原判決違背法令為由，惟核其上訴理
    由，無非係重述其在原審業經主張而為原判決摒棄不採之陳
    詞，或就原審取捨證據、認定事實之職權行使，指摘其為判
    決理由不備、法規適用不當及違反證據法則，或係執其歧異
    之法律見解，就原審已論斷者，泛言未論斷。依首開規定及
    說明，應認其上訴為不合法。
四、又本院為交通裁決事件之法律審，依行政訴訟法第237條之9
    第2項準用第236條之2第3項、第254條第1項之規定，應以地
    方法院交通裁決事件判決確定之事實為判決基礎，當事人在
    上訴審自不得提出新事實、新證據或變更事實上之主張。是
    上訴人於原判決宣判後，再於上訴時始提出系爭車輛行車紀
    錄器錄影光碟作為證據方法，本院無從加以斟酌，併予敘明
    。
五、據上論結，本件上訴為不合法。依行政訴訟法第237條之9第
    2項、第236條之2第3項、第249條第1項前段、第237條之8第
    1項、第104條、民事訴訟法第95條、第78條，裁定如主文。
中　　華　　民　　國　　111 　年　　8 　　月　　16　　日
                      臺北高等行政法院第六庭
                                審判長法  官　陳  心  弘
                                      法  官　林  淑  婷
                              　　　  法  官　高  維  駿
上為正本係照原本作成。
不得抗告。
中　　華　　民　　國　　111 　年　　8 　　月　　16　　日
                                      書記官  陳  怡  如